臺灣高雄地方法院刑事判決　　　　　100年度審交訴字第165號
公　訴　人　臺灣高雄地方法院檢察署檢察官
被　　　告　李連富
選任辯護人　尤秀鈴律師
上列被告因公共危險案件，經檢察官提起公訴（100年度偵字第
10125號），嗣本院訊問被告後，因被告就其被訴事實為有罪之
陳述，經詢問被告及檢察官之意見後，合議庭裁定由受命法官依
簡式審判程序獨任審理，並判決如下：
    主  文
李連富犯肇事致人傷害逃逸罪，處有期徒刑柒月。緩刑貳年，並
應向指定之政府機關、政府機構、行政法人、社區或其他符合公
益目的之機構或團體提供壹佰伍拾小時之義務勞務。緩刑期間付
保護管束。
    事  實
一、李連富於民國100年2月16日上午11時25分許，騎乘車牌號碼
    037-EUH號普通重型機車，沿高雄市三民區○○○街由西往
    東行駛，行經該路段與青島街路口時，因準備左轉進入青島
    街由南往北車道，故先行逆向停止於熱河一街時，適有陳美
    圻騎乘車牌號碼962-HKE號普通重型機車，沿高雄市○○區
    ○○街由北往南方向行駛，並右轉進入熱河一街時，雙方因
    閃避不及發生碰撞，陳美圻並受有左前臂、右肘及右下之多
    處擦挫傷之傷害結果（未據告訴）。詎李連富明知已經肇事
    ，且陳美圻因而受有傷害，竟未留待警方到場處理，亦未採
    取必要之救護措施，即逕行騎乘上開普通重型機車離去。嗣
    因警方到場處理，依據路人提供李連富所騎乘之上開普通重
    型機車車牌號碼後，始循線查獲。
二、案經高雄市政府警察局三民第一分局報告臺灣高雄地方法院
    檢察署檢察官偵查起訴。
    理  由
一、本件被告所犯均為死刑、無期徒刑、最輕本刑為3 年以上有
    期徒刑以外之罪，其於審判程序中就被訴事實為有罪之陳述
    ，經本院告知簡式審判程序之旨，並聽取當事人意見後，認
    宜進行簡式審判程序，爰依刑事訴訟法第273 條之1 第1項
    規定，裁定進行簡式審判程序，合先敘明。又簡式審判程序
    之證據調查，依刑事訴訟法第273 條之2 規定，不受同法第
    159 條第1 項審判外陳述排除之限制，再被告對於卷內之各
    項證據亦不爭執證據能力，故卷內所列之各項證據，自得作
    為證據，先予敘明。
二、上開犯罪事實業據被告於本院審理時坦承不諱，核與證人即
    被害人陳美圻於警、偵訊之指訴相符，復有高雄醫學大學附
    設中和紀念醫院診斷證明書、道路交通事故現場圖、道路交
    通事故調查報告表( 一) 、( 二) 、高雄市政府警察局交通
    大隊交通事故談話紀錄表及現場蒐證照片等在卷可佐。故堪
    認被告上開任意性自白，確與事實相符。從而，本件事證明
    確，被告犯行洵堪認定，應予依法論科。
三、核被告所為，係犯刑法第185 條之4 肇事致人傷害逃逸罪。
    本院審酌被告駕駛車輛發生道路交通事故，致被害人受傷，
    未為救護，逕自離開現場，可能造成其肇事所生之損害更形
    嚴重，實有不該，惟念被告已與被害人成立和解，賠償被害
    人所受之損害，此有和解書1 份在卷可憑，其犯後坦承犯行
    ，態度尚可等一切情狀，量處如主文所示之刑。末查被告與
    被害人達成和解，且被告前未曾因故意犯罪受有期徒刑以上
    刑之宣告，有臺灣高等法院被告前案紀錄表、臺灣高雄地方
    法院被告院內索引卡紀錄表各1 份在卷可佐，其因一時失慮
    而罹刑章，經此偵審教訓，當知警惕，信無再犯之虞，本院
    認其所宣告之刑以暫不執行為適當，併諭知被告緩刑2 年，
    以啟自新。並參酌檢察官之具體求刑暨被告之能力，依刑法
    第74條第2 項第5 款之規定，命其應向指定之政府機關、政
    府機構、行政法人、社區或其他符合公益目的之機構或團體
    提供150 小時之義務勞務，另併依刑法第93條第1 項第2款
    之規定，諭知於緩刑期間付保護管束，以維法治。
據上論斷，應依刑事訴訟法第299 條第1 項前段、第273 條之1
第1項 ，刑法第185 條之4 、第74 條 第1 項第1 款、第2 項第
5 款、第93條第1 項第2 款，判決如主文。
本案經檢察官李英霆到庭執行職務。
中    華    民    國   100    年    7     月    27    日
                  交通法庭  法  官  廖建瑜
以上正本證明與原本無異。
如不服本判決應於收受送達後10日內向本院提出上訴書狀，並應
敘述具體理由；如未敘述上訴理由者，應於上訴期間屆滿後20日
內向本院補提理由書（均須按他造當事人之人數附繕本）「切勿
逕送上級法院」。
中    華    民    國   100    年    7     月    27    日
                            書記官  李崑良
附錄本案論罪科刑所適用之法條：
中華民國刑法第185條之4
駕駛動力交通工具肇事，致人死傷而逃逸者，處6 月以上5 年